【裁判字號】    99,訴,996
【裁判日期】    990531
【裁判案由】    毒品危害防制條例
【裁判全文】
臺灣板橋地方法院刑事判決               99年度訴字第996號
公  訴  人  臺灣板橋地方法院檢察署檢察官
被      告  甲○○
上列被告因違反毒品危害防制條例案件，經檢察官提起公訴（99
年度毒偵字第1419號)，被告於本院準備程序中就被訴事實為有
罪之陳述，經本院合議庭裁定由受命法官獨任進行簡式審判程序
，判決如下：
    主  文
甲○○施用第一級毒品，累犯，處有期徒刑捌月，扣案之分裝勺
貳支、注射針筒貳支均沒收。又施用第二級毒品，累犯，處有期
徒刑肆月，扣案之甲基安非他命吸食器壹支沒收。應執行有期徒
刑拾月，扣案之分裝勺貳支、注射針筒貳支及甲基安非他命吸食
器壹支均沒收。
    事  實
一、甲○○ (一)前於民國88年間，因竊盜案件，經臺灣臺東地
    方法院以88年度易字第277號判處有期徒刑7月確定。又於88
    年間，因違反懲治盜匪條例案件，經臺灣高等法院以89年度
    上訴字第22號撤銷原判決改判處有期徒刑7年，並經最高法
    院以89年度台上字第2412號駁回上訴而確定；上開2案接續
    執行，於92年10月29日假釋併付保護管束出監，惟又遭撤銷
    假釋，尚餘殘刑有期徒刑3年5月9日。(二)再於93年間，因
    違反槍砲彈藥刀械管制條例案件，經本院以93年度訴字第18
    84號判處有期徒刑1年2月，併科罰金新臺幣6萬元確定，並
    接續上揭殘刑執行。惟上開竊盜及槍砲彈藥刀械管制條例案
    件，又經本院以96年度聲減字第5350號裁定分別減刑為有期
    徒刑3月15日 (故前揭殘刑亦縮短為有期徒刑3年1月又24日)
    、7月，併科罰金新臺幣3萬元確定，經接續執行，而於97年
    6月17日縮刑期滿執行完畢（本案構成累犯）。(三)另於93
    年間因施用毒品案件，經本院以93年度毒聲字第1144號裁定
    送觀察、勒戒後，認無繼續施用毒品之傾向，於93年8月4日
    執行完畢釋放出所，並經臺灣板橋地方法院檢察署檢察官以
    93年度毒偵字第2985號為不起訴處分確定；又於前揭觀察、
    勒戒執行完畢釋放後5年內，因施用毒品案件，經臺灣桃園
    地方法院以98年度審訴字第2724號分別判處有期徒刑7月、3
    月，應執行有期徒刑8月確定 (現執行中)。詎猶不知悔改，
    基於施用第一級毒品海洛因之犯意，於99年2月6日1時許（
    起訴書誤載為98年2月6日1時許），在臺北縣三重市碧華公
    園內，以將海洛因加水置入注射針筒內注射之方式施用第一
    級毒品海洛因一次；又基於施用第二級毒品甲基安非他命之
    犯意，於99年2月6日16時45分為警採尿回溯前96小時內某時
    許，在臺北縣蘆洲市○○街285巷14號4樓住處內（起訴書略
    載為在不詳地點），以將甲基安非他命置於吸食器內以火燒
    烤產生煙霧後吸食之方式，施用第二級毒品甲基安非他命一
    次。嗣於99年2月6日（起訴書誤載為98年2月6日）13時45分
    許，在臺北縣五股鄉○○路32巷8弄口為警盤查而查獲，並
    於其所騎乘之GKX-256號重型機車置物箱內扣得第二級毒品
    潘他唑新1包 (毛重0.24公克，淨重0.07公克）、甲基安非
    他命吸食器1支、分裝勺2支及未開封之注射針筒2支等物（
    起訴書漏載上開扣案物），復經警採集甲○○尿液送驗結果
    ，發現嗎啡、可待因及甲基安非他命均呈陽性反應，始查悉
    上情。
二、案經臺北縣政府警察局蘆洲分局移送臺灣板橋地方法院檢察
    署檢察官偵查後提起公訴。
    理  由
一、程序方面：按除被告所犯為死刑、無期徒刑、最輕本刑為3
    年以上有期徒刑之罪或高等法院管轄第一審案件者外，於第
    一次審判期日前之準備程序進行中，被告先就被訴事實為有
    罪之陳述時，審判長得告知被告簡式審判程序之旨，並聽取
    當事人、代理人、辯護人及輔佐人之意見後，裁定進行簡式
    審判程序，刑事訴訟法第273 條之1 第1 項定有明文。經核
    ，本件被告甲○○所犯係死刑、無期徒刑、最輕本刑為3年
    以上有期徒刑以外之罪，其於準備程序中就被訴事實為有罪
    之陳述，經法官告知簡式審判程序之旨，並聽取公訴人、被
    告之意見後，本院爰依首揭規定，合議裁定由受命法官獨任
    進行簡式審判程序，合先敘明。
二、經查，上揭犯罪事實業據被告於警詢、偵查中、本院準備程
    序及審理時坦承不諱，而被告為警所採尿液經送臺灣檢驗科
    技股份有限公司檢驗結果，發現確呈嗎啡、可待因及甲基安
    非他命陽性反應，有該公司99年2月26日濫用藥物檢驗報告
    、臺北縣政府警察局蘆洲分局偵辦毒品案件尿液代號對照表
    各1份在卷可憑。此外，並有臺北縣政府警察局蘆洲分局搜
    索扣押筆錄、扣押物品目錄表各1份、現場照片2張及甲基安
    非他命吸食器1支、分裝勺2支、注射針筒2支扣案可茲佐證
    ，足認被告前開自白與事實相符，應屬信實。又被告於93年
    間因施用毒品案件，經本院以93年度毒聲字第1144號裁定送
    觀察、勒戒後，認無繼續施用毒品之傾向，於93年8月4日執
    行完畢釋放出所，並經臺灣板橋地方法院檢察署檢察官以93
    年度毒偵字第2985號為不起訴處分確定；又於前揭觀察、勒
    戒執行完畢釋放後5年內，因二犯施用毒品案件，經臺灣桃
    園地方法院以98年度審訴字第2724號分別判處有期徒刑7月
    、3月，應執行有期徒刑8月確定等情，有臺灣高等法院被告
    前案紀錄表附卷可憑，是被告既已於觀察勒戒後5年內反覆
    再犯施用毒品，顯見其再犯率甚高，原實施觀察、勒戒，已
    無法收其實效，是縱其本件施用毒品之犯行，距其觀察勒戒
    執行完畢已逾五年，仍應直接依毒品危害防制條例第10條規
    定處罰（最高法院97年度第5次刑事庭會議決議、98年度台
    非字第12號、第56號判決意旨參照）。
三、按海洛因及甲基安非他命分別係毒品危害防制條例第2 條第
    2 項第1 款、第2 款所規定之第一級毒品及第二級毒品，故
    核被告所為，係犯該條例第10條第1 項之施用第一級毒品罪
    及同條第2 項之施用第二級毒品罪，其施用前持有海洛因、
    甲基安非他命之低度行為，應為施用之高度行為所吸收，不
    另論罪。被告所犯上開二罪，犯意有別，行為互殊，應予分
    論併罰。又被告前有如犯罪事實欄所載之論罪科刑執行情形
    ，有臺灣高等法院被告前案紀錄表附卷可憑，其於受徒刑執
    行完畢後5 年內，故意再犯本案有期徒刑以上之罪，為累犯
    ，均應依刑法第47條第1 項加重其刑。爰審酌被告前經觀察
    勒戒仍未能戒斷其施用毒品之惡習，惟其犯後坦承其過，態
    度良好，核施用毒品屬於自殘行為，犯罪手段尚屬輕微，及
    其犯罪動機、目的、生活狀況、智識程度、所生危害等一切
    情狀，分別量處如主文所示之刑，及定其應執行刑，以資懲
    儆。又扣案之甲基安非他命吸食器1支、分裝勺2支、注射針
    筒2支，均係被告所有，分別供其施用第一級毒品海洛因及
    第二級毒品甲基安非他命所用暨所預備之物，業據被告於本
    院準備程序中供承在卷，爰依刑法第38條第1 項第2 款之規
    定宣告沒收之。
四、至扣案之白色粉末1包 (毛重0.24公克，淨重0.07公克），
    經警依聯勤二０四廠製造之煙毒品Ａ包試劑初步檢驗結果，
    呈第二級毒品潘他唑新反應，有臺北縣政府警察局蘆洲分局
    查獲涉嫌毒品危害防制條例案之毒品初步鑑驗報告書1份在
    卷足佐。上開扣案之潘他唑新1包雖屬毒品危害防制條例第2
    條第2項第2款所列之第二級毒品，並依同條例第4條第2項、
    第10條第2項、第11條第2項規定，禁止製造、運輸、販賣、
    施用、持有，而屬違禁物，然其與本案被告所犯施用第一級
    毒品海洛因及施用第二級毒品甲基安非他命之犯行無涉，自
    應由檢察官另為適法之處理，本院爰不併為沒收銷燬之諭知
    ，附此敘明。
據上論斷，應依刑事訴訟法第273 條之1 第1 項、第299 條第1
項前段，毒品危害防制條例第10條第1 項、第2 項，刑法第11條
前段、第47條第1 項、第38條第1 項第2 款、第51條第5 款，判
決如主文。
本案經檢察官黃致中到庭執行職務。
中    華    民    國    99    年    5     月    31    日
                  刑事第十四庭  法  官   陳昭筠
以上正本證明與原本無異。
如不服本判決應於送達後10日內向本院提出上訴狀。
                                書記官   黃文儀
中    華    民    國    99    年    5     月    31    日
附錄本案論罪科刑法條全文
毒品危害防制條例第10條
施用第一級毒品者，處 6 月以上 5 年以下有期徒刑。
施用第二級毒品者，處 3 年以下有期徒刑。

司法院資訊處製作；財團法人民間司法改革基金會備份。
